臺灣高等法院刑事裁定　　　　　　　　　94年度聲再字第95號
　　再審聲請人
　　即受判決人　甲○○
上列聲請人因竊盜等案件，對於本院93年度上易字第1718號，中
華民國94年2月1日第二審確定判決（原審臺灣台北地方法院93年
度易字第202號，起訴案號：臺灣台北地方法院檢察署92年度偵
字第6934號），聲請再審，本院裁定如下：
    主  文
再審之聲請駁回。
    理  由
一、本件再審聲請意旨略以：(一)聲請人因不滿其樓下鄰居陳惠
    ，始乘其不注意之際，在陳家門口擅取其雨傘二具丟棄於隔
    鄰之舊屋空地上，而予毀棄，此可由勘驗錄影帶及隔鄰舊屋
    照片可資證明（如再證一），所為僅應成立刑法之毀損罪，
    原審不察，竟論處竊取動產罪刑，即有未合，亦見聲請人係
    應受較輕於原審判決所認罪名之判決。(二)聲請人確遭告訴人
    郭進通之毆打趴在樓梯間地上，已據在場之聲請人之母陳羅
    佩英、胞妹陳曉雲於原審到庭證述明確，原審竟不予採憑，
    又聲請人被毆所造成之傷勢，除病歷表所載前額裂傷、下巴
    裂傷二處等兩項外，尚有該病歷表未記明之頭、臉、眼睛等
    處之瘀傷，有照片6張可憑（即再證二）。原審判決竟僅依
    病歷表粗造之記載認定聲請人之傷勢，自與事實不符，除外
    ，又發現二、三樓樓梯間及三樓放置之拉扯袋，其上沾有血
    跡多處，亦有照片可孜（即再證三），均足認聲請人係被毆
    趴在地上屬實，如此，何有能力再毆打或手抓告訴人郭進通
    ，實際郭進通並無成傷，原判決顛倒是非，認定聲請人毆傷
    郭進通成罪，而郭進通為無罪，顯有錯誤。則本件確定判決
    即有刑事訴訟法第420條第1項第6款之再審原因，爰提出本
    件再審之聲請。
二、按刑事訴訟法第420條第1項第6款所謂發見確實之新證據，
    係指該證據當時已存在，為法院及當事人所不知，當時未能
    援引審酌，至其後始行發現者，且能證明原確定判決所認定
    之事實為錯誤而足以動搖原確定判決者而言，若判決前已經
    當事人提出或聲請調查之證據，經原法院捨棄不採者，或無
    法證明原確定判決所認定之事實為錯誤者，即非該條款所謂
    發現之新證據，不得據為聲請再審之原因，最高法院有二十
    八年抗字第八號、三十五年特抗字第二十一號判例可參。經
    查本件確定判決認定聲請人竊取陳惠雨傘，併毆傷郭進通
    身體成傷之事實，已於判決理由內詳予明所依憑之證據及
    認定之理由，並對聲請人所辯稱渠係將雨傘扔掉丟棄云云，
    如何不足採憑及聲請人之母陳羅佩英、胞妹陳曉雲二人各於
    第一審審理中所稱：我看到甲○○被推到樓下，郭進通捉陳
    的頭敲地上，甲○○沒辦理動作云云，及稱：郭進通以身體
    壓住甲○○，甲○○整個頭被埋進去云云。經進行交互詰問
    及參酌現場照片比對結果，該二證人為聲請人之主觀所為供
    詞、證言，互有矛盾分歧，不足採信，亦於理由內詳予說明
    。又聲請人與告訴人郭進通在三樓拉扯，聲請人不放手，二
    人跌落二樓樓梯間，郭進通因而受多處挫傷及擦傷，亦據郭
    進通提出台大醫院出具之診斷證明書可孜，顯見郭進通非無
    受傷，益徵聲請人所陳渠當時被壓制地上無能力使郭進通成
    傷，均與卷證資料不符，再者，聲請人另稱在三樓地上及放
    置之垃圾袋上，有其沾血多處一節，業經其於偵查中提出照
    片為據，經調閱偵查卷核閱屬實。自非事後發現為法院所不
    及斟酌之新證據甚明。
三、按法院對當事人提出之證據，如何取捨，乃法院綜合審理結
    果依法行使之職權。綜上所述，聲請人係就原審法院對證據
    取捨之職權適法行使，再徒爭執，所陳之證據資料顯非判決
    後發現之新證據，亦無足以證明原確定判決採證認事為錯誤
    ，自均非再審之原因，揆諸上開說明，本件再審之聲請為無
    理由，應予駁回。
四、據上論斷，應依刑事訴訟法第434條第1項，裁定如主文。
中　　華　　民　　國　　94　　年　　4 　　月　　6 　　日
                  刑事第九庭　審判長法　官　陳　祐　治
            　　　　　　　　　　　　法  官　陳　晴　教
　 　　　　           　　　　　　　法  官  黃　聰　明
以上正本證明與原本無異。
不得抗告。
                                    書記官　江　采　廷
中　　華　　民　　國　　94　　年　　4 　　月　　7 　　日
